臺灣新北地方法院民事判決  
110年度重訴字第451號  
原      告  臺灣中小企業銀行股份有限公司

法定代理人  林謙浩  
訴訟代理人  王惠銘  
被      告  豐宏科技股份有限公司

兼  上一人
法定代理人  呂正隆  

            謝秀凌  
上列當事人間請求返還消費借貸款事件，本院於中華民國110年1
2月30日言詞辯論終結，判決如下：
    主      文
一、被告應連帶給付原告新臺幣31,704,853元，及如附表所示之
     利息及違約金。
二、訴訟費用由被告連帶負擔。
    事實及理由
壹、程序部分：
一、按當事人得以合意定第一審管轄法院，但以關於由一定法律
    關係而生之訴訟為限。前項合意，應以文書證之，民事訴訟
    法第24條定有明文。經查，本件兩造於民國107年9月27日簽
    訂之授信約定書（下稱系爭授信約定書）第19條約定「立約
    人對貴行所負之各宗債務，除另有約定外，應以中華民國法
    律為準據法，並合意以新北地方法院為第一審管轄法院。但
    法律有專屬管轄或排除合意管轄之特別規定者，從其規定…
    」有系爭授信約定書在卷可考（見本院卷第19頁、第23頁、
    第27頁），是本院就本件訴訟自有管轄權，先予敘明。  
二、本件被告均經合法通知，皆無正當理由未於最後言詞辯論期
    日到場，核無民事訴訟法第386條所列各款情形，爰依原告
    聲請，由其一造辯論而為判決。
貳、實體部分：
一、原告主張：
　㈠被告豐宏科技股份有限公司（下稱豐宏公司）於109年12月2
    日邀同被告呂正隆、謝秀凌為連帶保證人，與原告簽訂綜合
    授信契約書 （下稱系爭授信契約書），借款總額度新臺幣
    （下同）4,000萬元，利率按原告一年期定期儲蓄存款機動
    利率（現為0.84%）加年率1.21%，合計2.05%，授信動用期
    間自109年12月3日起至110年12月3日。並於：
　⒈110年2月25日出示授信動用申請書及借據借款469萬元（序號
    2203），借款期間自110年2月26日起至110年8月23日止，利
    息按月給付，本金到期一次清償。
　⒉110年3月4日出示授信動用申請書及借據借款790萬元（序號2
    233），借款期間自110年3月4日起至110年8月29日止，利息
    按月給付，本金到期一次清償。
　⒊110年3月5日出示授信動用申請書及借據借款346萬元（序號2
    243），借款期間自110年3月5日起至110年8月30日止，利息
    按月給付，本金到期一次清償。
　⒋110年3月11日出示授信動用申請書及借據借款395萬元（序號
    2263），借款期間自110年3月12日起至110年9月16日止，利
    息按月給付，本金到期一次清償。　　
　⒌110年5月19日出示授信動用申請書及借據借款798萬元（序號
    2283），借款期間自110年5月20日起至110年11月14日止，
    利息按月給付，本金到期一次清償。　　
　⒍110年5月24日出示授信動用申請書及借據借款386萬元（序號
    2313），借款期間自110年5月24日起至110年11月16日止，
    利息按月給付，本金到期一次清償。
　㈡依系爭授信約定書第15條第2款約定，經票據交換所通知拒絕
    往來、停止營業等情事時，得將部分或全部借視同到期，並
    依系爭授信契約書甲共同約定條款第7條第1款約定，借款到
    期或視為到期時，立約人及連帶保證人願立即清償，如有遲
    延，願依約定之利率計付遲延利息，及同條第2款約定，逾
    期在6個月以內部分，照約定利率10%，逾期超過6個月部分
    ，照約定利率20%加付違約金。被告呂正隆、謝秀凌既為連
    帶保證人，自應負連帶清償責任。
　㈢詎被告豐宏公司自110年7月22日起即停止營業，原告依系爭
    授信約定書第15條約定，將本件借款視到期，被告現仍滯欠
    原告本金31,704,853元，及如附表所示之利息、違約金未清
    償，迭經催討無效。
　㈣爰就被告所餘欠款，本於消費借貸契約及連帶保證契約，請
    求被告豐宏公司及其連帶保證人即被告呂正隆、謝秀凌一次
    連帶給付原告如訴之聲明等語。
    並聲明：如主文所示。 
二、被告均未於言詞辯論期日到場，亦未提出準備書狀作任何聲
    明或陳述。
三、本院之判斷：
  ㈠按稱消費借貸者，謂當事人一方移轉金錢或其他代替物之所
    有權於他方，而約定他方以種類、品質、數量相同之物返還
    之契約；借用人應於約定期限內，返還與借用物種類、品質
    、數量相同之物；遲延之債務，以支付金錢為標的者，債權
    人得請求依法定利率計算之遲延利息。但約定利率較高者，
    仍從其約定利率；當事人得約定債務人於債務不履行時，應
    支付違約金，民法第474條第1項、第478條前段、第233條第
    1項、第250條第1項分別定有明文。
  ㈡原告主張之上開事實，業據其提出與所述相符之系爭授信約
    定書、系爭授信契約書、授信動用申請書、借據等件影本為
    憑，並經本院核閱原本無訛（見本院卷第17頁至第65頁、第
    119頁），及提出放款利率歷史資料表、被告豐宏公司之公
    司資料查詢結果、放款資料查詢表、撥還款明細查詢單為證
    （見本院卷第67頁至第71頁、第113頁至第115頁），而被告
    豐宏公司自110年7月22日起停業乙節，亦有新北市政府110
    年7月26日新北府經司字第110805216號函、被告豐宏公司11
    0年7月20日董事會議事錄、簽到簿、停業登記申請書在卷可
    考（見本院卷第83頁至第91頁），且被告對於原告主張之事
    實，已於相當時期受合法之通知，未於言詞辯論期日到場，
    亦未提出書狀為爭執，依民事訴訟法第280條第3項準用同條
    第1項之規定，應視同被告自認上開事實，堪信原告之主張
    為真實。
  ㈢本件被告豐宏公司既已停業，未到期部分依系爭授信約定書
    第15條第2款約定，無須事先通知或催告，即視為全部到期
    ，被告豐宏公司自應就積欠之本金、利息及違約金負清償之
    責任。而被告呂正隆、謝秀凌就被告豐宏公司借款債務與原
    告達成負連帶保證責任之合意，則被告呂正隆、謝秀凌自應
    就本件被告豐宏公司之借款債務、利息債務、違約金債務負
    連帶清償責任，從而，原告依消費借貸及連帶保證之法律關
    係，請求被告連帶給付如主文第1項所示之本金、利息及違
    約金，即屬有據，應予准許。
四、本件判決之基礎已臻明確，兩造其餘之攻擊防禦方法、所提
    證據及聲請調查之證據，均經斟酌，核與判決之結果不生影
    響，爰不一一論述，附此敘明。
五、據上論結，本件原告之訴有理由，爰判決如主文所示。
中　　華　　民　　國　　111 　年　　1 　 月　  13　　日 
                 民事第七庭      法  官  謝宜雯
以上正本係照原本作成
如對本判決上訴，須於判決送達後20日內向本院提出上訴狀。如
委任律師提起上訴者，應一併繳納上訴審裁判費
中　　華　　民　　國　　111 　年　　1 　 月　  13　　日 
                               書記官   劉德玉

附表：（單位：新臺幣元）
編號 放款序號 原借款金額 尚欠金額 （請求金額） 借款日及到期日 利率 （年息%） 利息計算期間 違約金        逾期6個月以內者，按左開利率 10%計算，逾期超過6個月者，按左開利率20%計算 1 2203 4,690,000 4,554,853 110年2月26日至110年8月23日 2.05% 自110年7月26日起至清償日止。 自110年8月24日起至清償日止。 2 2233 7,900,000 7,900,000 110年3月4日至 110年8月29日 2.05% 自110年7月4日起至清償日止。 自110年8月5日起至清償日止。 3 2243 3,460,000 3,460,000 110年3月5日至 110年8月30日 2.05% 自110年7月5日起至清償日止。 自110年8月6日起至清償日止。 4 2263 3,950,000 3,950,000 110年3月12日至110年9月16日 2.05% 自110年7月12日起至清償日止。 自110年8月13日起至清償日止。 5 2283 7,980,000 7,980,000 110年5月20日至110年11月14日 2.05% 自110年7月20日起至清償日止。 自110年8月21日起至清償日止。 6 2313 3,860,000 3,860,000 110年5月24日至110年11月16日 2.05% 自110年7月24日起至清償日止。 自110年8月25日起至清償日止。 合計  31,840,000 31,704,853